---
format: html
editor: visual
---

```{r}
library(ggplot2)
library(dplyr)
```

Cargar los datos en un dataframe llamado: airbnb

```{r}
airbnb<-read.csv('data//airbnb.csv',sep = ',', stringsAsFactors = T)
```

Mostrar las primeras 6 filas del dataframe

airbnb.

```{r}
airbnb[1:6,]
```

Renombrar las columnas de la siguiente forma:

| Nombre original        | Nuevo nombre   |
|------------------------|----------------|
| Zipcode                | CodigoPostal   |
| Neighbourhood.Cleansed | Barrio         |
| Property.Type          | TipoPropiedad  |
| Room.Type              | TipoAlquiler   |
| Accommodates           | MaxOcupantes   |
| Bathrooms              | NumBanyos      |
| Bedrooms               | NumDormitorios |
| Beds                   | NumCamas       |
| Bed.Type               | TipoCama       |
| Amenities              | Comodidades    |
| Square.Feet            | PiesCuadrados  |
| Price                  | Precio         |
| Review.Scores.Rating   | Puntuacion     |

```{r}

newnames<-c("CodigoPostal","Barrio","TipoPropiedad","TipoAlquiler","MaxOcupantes","NumBanyos", "NumDormitorios","NumCamas","TipoCama","Comodidades","PiesCuadrados","Precio","Puntuacion")

colnames(airbnb)<-newnames

#View(airbnb)
```

1.  Crea una nueva columna llamada MetrosCuadrados a partir de la columna PiesCuadrados.

Ayuda: 1 pie cuadrado son 0,092903 metros cuadrdados

```{r}
airbnb$MetrosCuadrados<-airbnb$PiesCuadrados*0.092903

```

------------------------------------------------------------------------

2.  Miremos el código postal. Es una variable con entradas erroneas. Hay valores como '','-' y '28' que deberían ser considerados como NA. Así mismo también debería ser NA todos los que no compiencen por 28, ya que estamos con códigos postales de Madrid

```{r}

airbnb$CodigoPostal[which(airbnb$CodigoPostal == '-')] <- NA
airbnb$CodigoPostal[which(airbnb$CodigoPostal == '')] <- NA
airbnb$CodigoPostal[which(airbnb$CodigoPostal == '28')]  <- NA

#str(airbnb$CodigoPostal)
#summary(airbnb)



```

El código postal 28002, 28004 y 28051 tienen entradas repetidas. Por ejemplo las entradas 28002\n20882 deberían ir dnetro de 28002

```{r}


airbnb$CodigoPostal[which(airbnb$CodigoPostal == '28002\n28002')] = '28002'


```

El codigo 2804 debería ser 28004, 2805 deberia ser 28005 y 2815 juncto con 2815 debería ser 28015

Limpia los datos de la columna Codigo Postal

```{r}

airbnb$CodigoPostal[which(airbnb$CodigoPostal == '2804')] = '28004'
airbnb$CodigoPostal[which(airbnb$CodigoPostal == '2805')] = '28005'
airbnb$CodigoPostal[which(airbnb$CodigoPostal == '2815')] = '28015'

#str(airbnb$CodigoPostal)
#summary(airbnb)


```

------------------------------------------------------------------------

3.  Una vez limpios los datos ¿Cuales son los códigos postales que tenemos?

table(airbnb\$CodigoPostal)

------------------------------------------------------------------------

4.  ¿Cuales son los 5 códigos postales con más entradas? ¿Y con menos? ¿Cuantas entradas tienen?

entradas \<- airbnb \|\> group_by(CodigoPostal) \|\> count(sort = TRUE)

print(head(entradas, 5))

print(tail(entradas, 5))

------------------------------------------------------------------------

5.  ¿Cuales son los barrios que hay en el código postal 28012?

barrios_28012_1 \<- unique(airbnb$Barrio[which(airbnb$CodigoPostal == 28012)\]) print(barrios_28012_1)

barrios_28012_2 \<- airbnb \|\> filter(CodigoPostal == 28012) barrios_28012_2_unicos \<- unique(barrios_28012_2\$Barrio) print(barrios_28012_2_unicos)

------------------------------------------------------------------------

6.  ¿Cuantas entradas hay en cada uno de esos barrios para el codigo postal 28012?

df_entradas_barrio \<-airbnb$Barrio[which(airbnb$CodigoPostal == 28012)\]

summary(df_entradas_barrio)

------------------------------------------------------------------------

7.  ¿Cuantos barrios hay en todo el dataset airbnb? ¿Cuales son?

length(summary(df_entradas_barrio))

#100

------------------------------------------------------------------------

8.  ¿Cuales son los 5 barrios que tienen mayor número entradas?

------------------------------------------------------------------------

9.  ¿Cuantos Tipos de Alquiler diferentes hay? ¿Cuales son? ¿Cuantas entradas en el dataframe hay por cada tipo?

import dplyr

tipos_alquileres \<- airbnb \|\> group_by('TipoAlquiter')

Muestra el diagrama de cajas del precio para cada uno de los diferentes Tipos de Alquiler

------------------------------------------------------------------------

10. Cual es el precio medio de alquiler de cada uno, la diferencia que hay ¿es estadísticamente significativa? ¿Con que test lo comprobarías?

------------------------------------------------------------------------

11. Filtra el dataframe cuyos tipo de alquiler sea 'Entire home/apt' y guardalo en un dataframe llamado *airbnb_entire*. Estas serán las entradas que tienen un alquiler del piso completo.

------------------------------------------------------------------------

12. ¿Cuales son los 5 barrios que tienen un mayor número de apartamentos enteros en alquiler? Nota: Mirar solo en airbnb_entire. A partir de este punto y hasta que se diga lo contrario partiremos de airbnb_entire.

------------------------------------------------------------------------

13. ¿Cuales son los 5 barrios que tienen un mayor precio medio de alquiler para apartamentos enteros (es decir, del dataframe airbnb_entire)? ¿Cual es su precio medio?

Ayuda: Usa la función aggregate `aggregate(.~colname,df,mean,na.rm=TRUE)`

------------------------------------------------------------------------

14. ¿Cuantos apartamentos hay en cada uno de esos barrios?

Mostrar una dataframe con el nombre del barrio, el precio y el número de entradas.

Ayuda: Podeis crear un nuevo dataframe con las columnas "Barrio" y "Freq" que contenga el número de entradas en cada barrio y hacer un merge con el dataframe del punto anterior.

------------------------------------------------------------------------

15. Partiendo del dataframe anterior, muestra los 5 barrios con mayor precio, pero que tengan más de 100 entradas de alquiler.

------------------------------------------------------------------------

16. Dibuja el diagrama de densidad de distribución de los diferentes precios. Serían 5 gráficas, una por cada barrio.

------------------------------------------------------------------------

17. Calcula el tamaño medio, en metros cuadrados, para los 5 barrios anteriores y muestralo en el mismo dataframe junto con el precio y número de entradas

------------------------------------------------------------------------

18. Dibuja el diagrama de densidad de distribución de los diferentes tamaños de apartamentos. Serían 5 gráficas, una por cada barrio.

------------------------------------------------------------------------

19. Esta claro que las medias de metros cuadrados de cada uno de estos 5 barrios parecen ser diferentes, pero ¿son estadísticamente diferentes? ¿Que test habría que usar para comprobarlo?

------------------------------------------------------------------------

------------------------------------------------------------------------

Para únicamente los pisos de alquiler en el barrio de Sol:

`barrio_sol<-subset(airbnb_entire,Barrio=="Sol")`

Calcular un modelo lineal que combine alguna de estas variables: \* NumBanyos \* NumDormitorios \* MaxOcupantes \* MetrosCuadrados

20. Primero calculamos la correlación para ver como se relacionan estas variables entre sí.

------------------------------------------------------------------------

21. Se observa que la correlación entre el número de dormitorios y los metros cuadrados es sorprendentemente baja. ¿Son de fiar esos números?

Mediante un histograma o curvas de densidad podemos descartar números que notienen sentido en el dataframe barrio_sol, para tener una matriz de correlación que tenga mayor sentido.

------------------------------------------------------------------------

22. Una vez que hayamos filtrado los datos correspondientes calcular el valor o la combinación de valores que mejor nos permite obtener el precio de un inmueble.

¿Que variable es más fiable para conocer el precio de un inmueble, el número de habitaciones o los metros cuadrados?

------------------------------------------------------------------------

23. Responde con su correspondiente margen de error del 95%, ¿cuantos euros incrementa el precio del alquiler por cada metro cuadrado extra del piso?

------------------------------------------------------------------------

24. Responde con su correspondiente margen de error del 95%, ¿cuantos euros incrementa el precio del alquiler por cada habitación?

------------------------------------------------------------------------

25. ¿Cual es la probabilidad de encontrar, en el barrio de Sol, un apartamento en alquiler con 3 dormitorios? ¿Cual es el intervalo de confianza de esa probabilidad?

------------------------------------------------------------------------
